【裁判字號】    92,再,52
【裁判日期】    921210
【裁判案由】    水污染防治法
【裁判全文】
臺北高等行政法院裁定                                九十二年度再字第五二號
    聲  請  人  協明化工股份有限公司
    代  表  人  甲○○
    訴訟代理人  乙○○
右聲請人因水污染防治法事件，對最高行政法院中華民國九十二年七月三日九十二年
度裁字第九○九號裁定聲請再審，本院裁定如左︰
    主  文
再審之聲請駁回。
再審聲請費用由聲請人負擔。
    理  由
一、按當事人對行政法院所為之裁定聲請再審，必須原裁定具有行政訴訟法第二百七
    十三條所列情形之一者，始得為之，觀之同法第二百八十三條準用前開規定殊明
    。且聲請再審，依行政訴訟法第二百八十三條準用同法第二百七十七條第一項第
    四款之規定，必須表明「再審理由及關於再審理由並遵守不變期間之證據」。所
    謂再審理由，必須指明其所再審之裁定，有如何合於行政訴訟法第二百七十三條
    所定再審事由之具體情事始為相當，倘僅泛言有何條款之再審事由，而無具體情
    事；或僅指明所聲請再審之裁定前各程序所為裁判，有如何再審事由，而未一語
    指及其所聲請再審之裁定有合於再審之事由者，均難謂已表明再審事由，其再審
    之聲請，即屬不合法。
二、本件聲請人因水污染防治法事件，不服相對人桃園縣政府民國（下同）八十九年
    十一月十三日府環三字第三五五七二四號函附環水污處字第○一○七四九號至○
    一○七五一號處分書，提起訴願，經行政院環境保護署九十年三月三十日九十環
    署訴字第○○一五七六二號訴願決定以其訴願已逾法定不變期間，不予受理，復
    向本院提起行政訴訟及向最高行政法院提起抗告，亦均遞遭裁定駁回而告確定。
    本件聲請人以發現未經斟酌之證物為由（聲請人原提起再審之訴，惟依法對裁定
    僅能聲請再審，爰認聲請人之真意係聲請再審），對最高行政法院九十二年七月
    三日九十二年度裁字第九○九號裁定聲請再審。惟查，本院裁定係以聲請人提起
    訴願逾期，則其提起撤銷訴訟，不備起訴要件，顯非適法而予以駁回，案經聲請
    人向最高行政法院提起抗告，並經最高行政法院於九十二年七月三日以九十二年
    度裁字第九○九號裁定駁回聲請人之抗告而告確定，茲聲請人復對最高行政法院
    九十二年七月三日九十二年度裁字第九○九號裁定聲請再審，核其狀陳各節無非
    對桃園縣政府所為行政處分主張有如何違誤之處，然對其所聲請之最高行政法院
    九十二年七月三日九十二年度裁字第九○九號裁定以本院九十年度訴字第四二八
    四號裁定核無不合而駁回聲請人之抗告，究有如何合於具體法定再審事由，並未
    一語指及，則其泛引行政訴訟法第二百七十三條第一項第十三款規定聲請再審，
    揆諸首開規定及說明，再審之聲請即難謂合法，應予駁回。
三、依行政訴訟法第二百八十三條、第二百七十八條第一項、第一百零四條、民事訴
    訟法第九十五條、第七十八條，裁定如主文。
中    華    民    國      九十二      年      十二      月      十      日
                               臺 北 高 等 行 政 法 院  第 六 庭
                                           審 判 長 法  官  林樹埔
                                                    法  官  胡方新
                                                    法  官  曹瑞卿
右為正本係照原本作成。
如不服本裁定，應於送達後十日內向本院提出抗告狀（須按他造人數附繕本）。
中    華    民    國      九十二      年      十二      月      十      日
                                                    書記官  方偉皓


司法院資訊處製作；財團法人民間司法改革基金會備份。
